臺灣新竹地方法院刑事判決　　　　　　　96年度訴字第459 號
公　訴　人　臺灣新竹地方法院檢察署檢察官
被　　　告　甲○○
指定辯護人　本院公設辯護人　乙○○
上列被告因違反槍砲彈藥刀械管制條例案件，經檢察官提起公訴
（96年度偵字第2698號），本院判決如下：
    主  文
甲○○未經許可，寄藏手槍，處有期徒刑伍年肆月，併科罰金新
臺幣拾萬元，罰金如易服勞役，以新臺幣壹仟元折算壹日，扣案
之制式手槍壹枝（槍枝管制編號0000000000號）、制
式子彈陸顆，均沒收之。
    事實及理由
壹、構成犯罪事實：
    緣賴增財（已於民國90年11月13日死亡）於90年間某日，在
    新竹縣竹東鎮原味餐廳內，將具殺傷力之南非VEKTOR廠CP1
    型口徑9 mm制式半自動手槍1 枝（槍枝管制編號：00000000
    00號）、具殺傷力之制式子彈11顆、具殺傷力之土造子彈1
    顆，交付予甲○○，並隨即帶同甲○○至大霸尖山山區，試
    射制式子彈2 顆，均順利擊發後，賴增財即將上開具有殺傷
    力之制式手槍1 枝、具殺傷力之制式子彈9 顆（鑑驗時已試
    射3 顆，剩餘6 顆）、具殺傷力之土造子彈1 顆（鑑驗時已
    試射完畢），交付予甲○○而託其寄藏。甲○○明知可發射
    子彈具有殺傷力之制式手槍、具有殺傷力之子彈，均為槍砲
    彈藥刀械管制條例所管制之物品，未經中央主管機關內政部
    許可不得無故寄藏、持有，竟未經許可，隨即出於受託寄藏
    具有殺傷力制式手槍、子彈的犯罪意思，收受賴增財委託寄
    藏之前開槍彈，並帶回住處，以保鮮膜及塑膠袋包紮後，將
    之藏置於住家附近停車場旁竹堆中。嗣甲○○欲變換藏放地
    點，而於96年4 月23日晚上11時許，攜帶上開槍枝、子彈外
    出，並至新竹市○○路○ 段180 號笑傲江湖KTV 215 號包廂
    消費，因在上開地點附近執行防飆車勤務之警員徐榮勝及陳
    健軒接獲相關線報，隨即前往臨檢，於96年4 月24日凌晨1
    時30分許，在上開笑傲江湖KTV 215 號包廂發現甲○○右後
    側腰際隆起，嗣即當場查獲並扣得上開槍枝及子彈，始悉上
    情。
貳、認定犯罪事實所根據的證據及理由：
一、程序部分：
    按傳聞法則之重要理論依據，在於傳聞證據未經當事人之反
    對詰問予以核實，乃予排斥，惟若當事人已放棄對原供述人
    之反對詰問權，於法院審判時表明同意該等傳聞證據可作為
    證據，基於證據資料愈豐富，愈有助於真實發現之理念，並
    貫徹刑事訴訟法修法加重當事人進行主義之精神，確認當事
    人對於證據能力有處分權之制度，傳聞證據經當事人同意作
    為證據，法院認為適當者，亦得為證據。另當事人對於傳聞
    證據表示「沒有意見」，而未於言詞辯論終結前聲明異議（
    Without Objection ），應視為已有將該等傳聞證據採為證
    據之同意，此刑事訴訟法第159 條之5 定有明文。本案被告
    及其辯護人於本院審理程序中已表示對本院所提示調查之卷
    內人證物證之證據能力沒有意見，迄本院辯論終結前，被告
    及其辯護人亦未爭執本案證據之證據能力，依刑事訴訟法第
    159 條之5 第2 項之規定，應視為被告已同意本案相關之傳
    聞證據均可作為證據，本院斟酌本案卷內之證據並非非法取
    得，亦無證明力明顯過低之情形，且經本院於審判期日依法
    進行證據之調查、辯論，被告於訴訟上之程序權，已受保障
    ，前開各該證據，均得採為證據，先予敘明。
二、實體部分：
（一）被告甲○○於警察局詢問時、檢察官偵查中、本院準備程
      序及審理程序訊問時之自白。
（二）證人即警員徐榮勝於偵查中之具結證述；證人陳福銘、林
      垣儀於警詢時之陳述。
（三）新竹市警察局第一分局臨檢紀錄表1 紙、查獲現場照片4
      幀在卷可查。
（四）扣案之制式手槍1 枝、制式子彈9 顆及土造子彈1 顆可資
      佐證。
（五）(1)送鑑制式手槍1 枝（槍枝管制編號0000000000號），認
      係口徑9 mm制式半自動手槍，為南非VEKTOR廠CP1 型，槍
      號為BBP562，槍管內具4 條右旋來復線，可擊發同口徑制
      式子彈，認具殺傷力。(2)送鑑制式子彈9 顆，認均係口徑
      9 mm制式子彈，採樣3 顆試射，均可擊發，認均具有殺傷
      力。(3)送鑑改造子彈1 顆，認係土造子彈，具直徑9.0 mm
      金屬彈頭，經試射，可擊發，認具殺傷力等情，有內政部
      警政署刑事警察局96年5 月31日刑鑑字第0960062865號槍
      彈鑑定書1 份在卷可證（見臺灣新竹地方法院檢察署96年
      度偵字第2698號偵查卷第43頁）。
、論罪科刑的理由：
一、論罪：
（一）按「寄藏」與「持有」，均係將物置於自己實力支配之下
      ，僅寄藏必先有他人持有行為，而後始為之受寄代藏，故
      受寄人代為保管，其保管之本身，亦屬持有，不過此之持
      有係受寄之當然結果，槍砲彈藥刀械管制條例第7 條第4
      項、第12條第4 項，既就「持有」與「寄藏」為分別處罰
      之規定，則單純之「持有」，固不包括「寄藏」，惟「寄
      藏」之受人委託代為保管，其保管之本身所為之「持有」
      ，既係「寄藏」之當然結果，法律上自宜僅就「寄藏」行
      為為包括之評價，不應另就「持有」予以論罪（最高法院
      74年台上字3400號判例意旨參照）；又未經許可，持有槍
      枝，其持有之繼續，既屬行為之繼續，亦即一經持有，其
      罪即已成立，但其完結須繼續至持有行為終了之時止，則
      包括持有之寄藏槍枝行為，自應同視，其寄藏犯罪行為之
      完結，亦應至寄藏及該寄藏包括之持有行為終了時止。是
      被告自案外人賴增財處收受上開制式手槍、制式及土造子
      彈而為寄藏，並於賴增財死後繼續持有迄查獲之日止，應
      各論以寄藏制式手槍及寄藏子彈之單純一罪，不另就其「
      持有」之犯行予以論處。
（二）核被告甲○○所為，係犯槍砲彈藥刀械管制條例第7 條第
      4 項之未經許可，寄藏手槍罪；及同條例第12條第4 項之
      未經許可，寄藏子彈罪。
（三）檢察官認被告所為寄藏槍彈，係犯同條項之持有罪，惟槍
      砲彈藥刀械管制條例上規定之「持有」與「寄藏」2 種行
      為，固均為將物品置於自己實力支配之下，然前者乃指為
      自己管領之目的，將物品移入自己實力支配之下；後者則
      係以為他人管領之目的，將物品移入自己實力支配之下之
      意，其態樣、要件並不盡相同，本件被告之上開被查獲之
      槍枝及子彈尚無為自己管領之目的，將物品移入自己實力
      支配之下，已如前述，應屬「寄藏」行為，況被告於賴增
      財死後繼續寄藏之原因，係擔心將來賴增財的黨羽會向其
      索討上開槍彈，此業據被告甲○○於本院審理程序訊問時
      供明，其主觀上應尚無為自己管領之意思，故檢察官認被
      告所犯法條係持有部分之記載容有誤會，併予敘明。
（四）想像競合犯：被告於同時、地，未經許可寄藏手槍，及未
      經許可寄藏子彈，係一行為觸犯數罪名，為想像競合犯，
      應依刑法第55條之規定，應從重之未經許可寄藏手槍罪論
      處。
二、科刑：
（一）主刑：審酌被告無視法令禁制，未經許可受託寄藏具殺傷
      力之制式手槍及子彈之犯罪動機、目的，藏放槍彈之數量
      ，及雖未持以另犯他案，但於夜間在公共場所持有槍彈對
      不特定多數人之人身安全及社會治安所造成之潛在危害甚
      鉅，及被告之生活狀況、品行，以及被告犯罪後在偵查中
      及本院審理訊問時均能坦白承認犯行，已具悔意，於審理
      中亦未再聲請調查證據，以節省司法資源及成本之支出，
      態度良好等一切情狀，量處如主文所示之刑及併科罰金，
      並就罰金部分諭知易服勞役之折算標準，以資懲儆。
（二）從刑（沒收）：扣案具有殺傷力之南非VEKTOR廠CP1 型制
      式手槍壹枝（槍枝管制編號0000000000號）、具有殺傷力
      之制式子彈（口徑9 mm）6 顆，均屬違禁物，不問屬於犯
      人與否，均應依刑法第38條第1 項第1 款之規定宣告沒收
      。至經鑑定試射之制式子彈3 顆、土造子彈1 顆，已於鑑
      驗時試射擊發完畢，已失其原有子彈之結構及效能，不再
      具有殺傷力，已非違禁物，爰不另為沒收之諭知。
肆、適用法律依據：
一、程序法方面：刑事訴訟法第299 條第1 項前段。
二、實體法方面：槍砲彈藥刀械管制條例第7 條第4 項、第12條
    第4 項，刑法第11條前段、第55條、第42條第3 項前段、第
    38條第1 項第1 款，判決如主文。
本案經檢察官郭進昌到庭執行職務。
中　　華　　民　　國　　96　　年　　10　　月　　19　　日
                  刑事第四庭審判長法　官  林秋宜
                  　              法  官  劉兆菊
                                  法  官  馮俊郎
以上正本證明與原本無異。
如不服本判決應於收受本判決後10日內向本院提出上訴書狀，其
未敘述上訴理由者，並得於提起上訴後10日內向本院補提理由書
狀（均須按他造當事人之人數附繕本）「切勿逕送上級法院」。
中　　華　　民　　國　　96　　年　　10　　月　　22　　日
                                  書記官  鄧雪怡
附錄本案論罪科刑實體法條全文：
＊槍砲彈藥刀械管制條例第7 條第4 項：
【未經許可，製造、販賣或運輸火砲、肩射武器、機關槍、衝
鋒槍、卡柄槍、自動步槍、普通步槍、馬槍、手槍或各類砲彈、
炸彈、爆裂物者，處死刑、無期徒刑或7 年以上有期徒刑；處徒
刑者，併科新臺幣3 千萬元以下罰金。
未經許可，轉讓、出租或出借前項所列槍砲、彈藥者，處無期
徒刑或5 年以上有期徒刑，併科新臺幣1 千萬元以下罰金。
意圖供自己或他人犯罪之用，而犯前2 項之罪者，處死刑或無
期徒刑；處徒刑者，併科新臺幣5 千萬元以下罰金。】
未經許可，持有、寄藏或意圖販賣而陳列第一項所列槍砲、彈
藥者，處5 年以上有期徒刑，併科新臺幣1 千萬元以下罰金。
＊槍砲彈藥刀械管制條例第12條第4 項：
【未經許可，製造、販賣或運輸子彈者，處1 年以上7 年以下
有期徒刑，併科新臺幣500 萬元以下罰金。
未經許可，轉讓、出租或出借子彈者，處6 月以上5 年以下有
期徒刑，併科新臺幣300 萬元以下罰金。
意圖供自己或他人犯罪之用，而犯前2 項之罪者，處3 年以上
10年以下有期徒刑，併科新臺幣700 萬元以下罰金。】
未經許可，持有、寄藏或意圖販賣而陳列子彈者，處5 年以下
有期徒刑，併科新臺幣300 萬元以下罰金。
